臺灣彰化地方法院刑事判決　　　　　　　　　　　　　九十三年度易字第七九號
　　公　訴　人　臺灣彰化地方法院檢察署檢察官
　　被　　　告　午○○原名鍾.
右列被告因竊盜案件，經檢察官提起公訴（九十三年度偵字第三三四八號、第三五九
一號），及移
、第六四六三號、第六五九三號），本院認有刑事訴訟法第二百七十三條之一第一項
之情形，而改依簡式審判程序判決如左：
        主  文
午○○共同以犯竊盜罪為常業，累犯，處有期徒刑壹年捌月，並應於刑之執行前令入
勞動場所強制工作參年。
        事  實
一、午○○（原名鍾明宏）有違反肅清煙毒條例、醉藥品管理條例、偽造文書、竊盜
    等前科，曾於民國八十八年四月間，因偽造文書案件，經本院於八十八年九月二
    日判處有期徒刑五月確定，嗣與前案違反肅清煙毒條例案件，撤銷假釋執行殘刑
    有期徒刑一年九月十四日，接續執行後，於九十一年七月一日執行完畢。仍不知
    警惕，竟基於將竊得之財物加以變賣，所得款項均充做其生活所需，自行或分別
    與廖佳文、游宏男、鍾秉諺（後三人另由檢察官偵查中）共同基於意圖為自己不
    法所有之犯意聯絡，於下列時間地點行竊：
（一）於九十二年十一月十五日九時四十分許，午○○在彰化縣彰化市○○街五十六
      號「統一超商」內，徒手竊取金門高梁酒二瓶（約值新臺幣【下同】一千五百
      元）後，供已飲用；再於同年月二十八日十九時許，進入上開「統一超商」內
      ，徒手竊取金門高梁酒二瓶（約值一千五百元）後，供已飲用，嗣經該店店長
      辰○○報警並查閱該店監視錄影帶，始查悉上情。
（二）於九十三年四月二十四日凌晨三時五十五分許，由廖佳文駕駛車牌號碼Ｙ三－
      四０六五號自用小貨車搭載午○○，在彰化縣彰化市田中里田中莊七十九號宏
      業五金企業有限公司前，徒手竊取該公司（負責人子○○）所有之廢鐵材二十
      八片（價值約七百元），得手後欲離去時，為警當場查獲，並解送臺灣彰化地
      方法院檢察署偵訊。
（三）午○○經臺灣彰化地方法院檢察署檢察官於九十三年四月二十四日十七時二分
      許偵訊完畢後，竟與廖佳文共同徒手竊取因另案經移送檢察官偵辦之陳彥智所
      有之香煙一包、皮帶一個、皮包一只得手後，旋即為法警發現查獲。
（四）又於九十三年四月二十八日十六時四十八分許，午○○在彰化縣彰化市○○路
      ○段七０六號「萊爾富便利商店」內，徒手竊取該店所有之高梁酒二瓶（約值
      六百元）後，供已飲用，嗣經該店店長壬○○報警並查閱該店監視錄影帶，始
      查悉上情。
（五）午○○與廖佳文、游宏男再於九十三年五月四日十三時至十四時許止，推由廖
      佳文、游宏男在外把風，午○○下手行竊之方式，分別在台中縣大肚鄉○○路
      ○段四九二號、四九八號、五二九號之「金蝠商行」（負責人庚○○○）、「
      元福松商行」（負責人己○○）、「中日超商」（負責人寅○○）內，連續竊
      取己○○所有之高梁酒一瓶、庚○○○所有之高梁酒二瓶、寅○○所有之高梁
      酒二瓶，得手後變賣朋分花用。嗣廖佳文、游宏男因另案為警查獲，始查悉上
      情。
（六）另於九十三年五月十二日十六時許，午○○在彰化縣彰化市○○路一之十號前
      ，見甲○○所有停於路旁之車牌號碼ＧＺ九－一０七號重機車之鑰匙未取下，
      乃以該鑰匙發動機車加以竊取，得手後供己代步使用；又於不詳時間（午○○
      稱時間已不復記憶），在彰化縣彰化市○○路○段一七六號前，徒手竊取乙○○所有之車牌號碼ＫＩＷ－六八六號機車車牌一面，得手後將之懸掛在上開竊
      得之車牌號碼ＧＺ九－一０七號重機車上，以逃避警方追緝。嗣於九十三年五
      月十六日十八時許，午○○騎乘上開竊得機車在彰化縣彰化市○○路○段五０
      七號前為警攔檢，因機車車身與懸掛之車牌資料不符，始查悉上情。
（七）於九十三年六月十三日六時許，由鍾秉諺騎乘機車搭載午○○，在彰化縣彰化
      市○○路一三五號財團法人彰化基督教醫院（下稱彰基醫院），推由鍾秉諺在
      樓下把風，午○○至二樓收銀台徒手竊取液晶螢幕四台（約值八萬元），得手
      後，於同日二十二時許，在彰化縣彰化市○○街二十二號，以每台三千元之代
      價，賣予許世和（另由檢察官偵查中）後，朋分花用。
（八）於九十三年六月十六日十五時許，由鍾秉諺騎乘機車搭載午○○，在彰化縣彰
      化市○○路一三五號彰基醫院，推由鍾秉諺在樓下把風，午○○至二樓收銀台
      徒手竊取液晶螢幕二台（約值四萬元），得手後，於同日在彰化縣彰化市○○
      路五號，以每台三千元之代價，賣予鄭凱文（另由檢察官偵查中）後，朋分花
      用。
（九）於九十三年六月十九日中午某時許，在彰化縣彰化市○○路一三八巷一號「燦
      坤三Ｃ店」，午○○假借購物進入該店內，趁該店職員丑○○不查之際，徒手
      竊取該店所有之新力牌液晶螢幕一台（約值一萬四千九百元），得手後隨即透
      過跳蚤雜誌，以三千元之代價賣予不詳姓名之人，得款花用。
（十）於九十三年六月十九日十六時許，由鍾秉諺騎乘機車搭載午○○，在彰化縣彰
      化市○○路一三五號彰基醫院，推由鍾秉諺在樓下把風，午○○至二樓收銀台
      徒手竊取液晶螢幕一台（約值二萬元），得手後，於同日在彰化縣彰化市○○
      路○段四一三號，以三千元之代價，賣予洪玉庭（另由檢察官偵查中）後，朋
      分花用。
（十一）於九十三年六月二十一日六時許，由鍾秉諺騎乘機車搭載午○○，在彰化縣
        彰化市○○路一三五號彰基醫院，推由鍾秉諺在樓下把風，午○○至二樓收
        銀台徒手竊取液晶螢幕一台（約值二萬元），得手後，於同日在彰化縣和美
        鎮○○路，以三千元之代價，賣予鄭凱文（另由檢察官偵查中）後，朋分花
    用。
（十二）於九十三年六月二十三日六時許，午○○在彰化縣彰化市○○路○段六七八
        號中山國小內，毀壞窗戶後（毀損部分未據告訴），侵入該校總務室內，徒
        手竊取該校所有之液晶螢幕二台、電腦主機一台（合計約值五萬九千八百五
        十元），得手後，於同日在彰化縣和美鎮○○路分別以液晶螢幕每台三千元
        、電腦主機五千元之代價，賣予鄭凱文（另由檢察官偵查中）後，得款花用
        。
（十三）九十三年六月下旬某日，在彰化縣彰化市○○街二二四之一號「ＯＫ便利商
        店」，午○○趁該店店長癸○○不注意之際，徒手竊取該店所有之玉山特級
        高梁酒三瓶（約值一千零六十五元），得手後供己飲用。
（十四）九十三年七月上旬某日，在彰化縣彰化市○○路三二九號「七－十一便利商
        店」，午○○趁該店店長卯○○不注意之際，徒手竊取該店所有之清香高梁
        酒三瓶（約值一千零八十元），得手後供己飲用。
（十五）於九十三年七月八日十八時五分許，午○○在彰化縣彰化市○○路五號，趁
        巳○○○不注意之際，徒手竊取其所有之行動電話一支（ＬＧ牌、型號五四
        一０型、序號000000000000000號），得手後逃逸。
（十六）於九十三年七月九日十八時許，午○○在彰化縣彰化市○○路十七號，趁未
        ○○不注意之際，徒手竊取其所有之清香高梁酒一瓶（約值三百五十元），
        得手後供已飲用。
（十七）九十三年七月十六日十時四十五分許，午○○在彰化縣彰化市○○路○段二
        三三號「尋易通訊店」，趁該店負責人丙○○不注意之際，徒手竊取吳修銘
        所有之ＯＫＷＡＰ牌行動電話一具、耳機二副，得手後逃逸。
（十八）九十三年七月二十日十三時許，午○○在彰化縣彰化市○○路四十二號，趁
        戊○○不查之際，徒手竊取其所有置於該址客廳桌上之行動電話二具（約值
        六千元），得手後隨即透過跳蚤雜誌，以三千元之價格賣予不詳姓名之人，
        得款花用。
（十九）九十三年七月二十日十四時許，午○○在彰化縣彰化市○○街九十八號，趁
        江家慶不注意之際，徒手竊取置於上址冷飲攤內之現金一千元，得手後供己
        花用。
（二十）九十三年七月二十七日十二時三十分許，午○○在彰化縣彰化市○○路一六
        一號「旭曜電通店」，趁辛○○不查之際，徒手竊取其所有置於該店桌上之
        皮包一只（內有現金三百元），得手後供己花用。
二、案經彰化縣警察局彰化分局報請臺灣彰化地方法院檢察署檢察官偵查起訴，及移
    送併辦，本院認有刑事訴訟法第二百七十三條之一第一項之情形，而改依簡式審
    判程序審理。
        理  由
一、按除被告所犯為死刑、無期徒刑、最輕本刑為三年以上有期徒刑之罪或高等法院
    管轄第一審案件者外，於前條第一項程序進行中，被告先就被訴事實為有罪之陳
    述時，審判長得告知被告簡式審判程序之旨，並聽取當事人、代理人、辯護人及
    輔佐人之意見後，裁定進行簡式審判程序；除簡式審判程序及簡易程序案件外，
    第一審應行合議審判，刑事訴訟法第二百七十三條之一第一項、第二百八十四條
    之一分別定有明文。本件被告午○○所涉係死刑、無期徒刑、最輕本刑為三年以
    上有期徒刑之罪或高等法院管轄第一審案件以外之罪，並於本院行準備程序時就
    被訴事實為有罪之陳述，本院合議庭依前揭規定，經評議結果，裁定改由一名法
    官獨任行簡式審判程序，先予敘明。
二、右揭犯罪事實，業據被告午○○分別於警詢、偵查中及本院審理時坦承不諱，核
    與同案被告廖佳文、游宏男於警詢、偵查中所為之供述，及被害人子○○、壬○○、己○○、庚○○○、寅○○、甲○○、乙○○、辰○○、巳○○○、未○○
    、徐新、曹慧真、癸○○、卯○○、丑○○、丙○○、戊○○、丁○○、辛○○
    等人於警詢時所為之指述情節相符，並有被害人子○○、甲○○、乙○○、徐新
    、曹慧真、巳○○○、丙○○出具之贓物認領保管單、車輛竊盜、車牌失竊資料
    個別查詢報表－查詢車輛認可資料二紙、彰化縣警察局車輛尋獲電腦輸入單二紙
    、贓物照片、彰化縣立中山國小現場盤點明細表、損失證明單等附卷可稽，堪認
    被告之自白與事實相符。本件事證業已明確，被告犯行堪以認定。
三、按所謂「常業」，係指行為人賴某特定犯罪以營生者，即足當之，被告供承其係
    無法生活才行竊，以竊得之財物供作自己之生活費用及家用。核其所為，係犯刑
    法第三百二十二條之常業竊盜罪。又本件起訴書論罪法條認被告係犯刑法第三百
    二十條第一項之竊盜罪、第三百二十一條第一項第四款之加重竊盜罪，而公訴檢
    察官於本院行準備程序時，依刑事訴訟法第二百七十三條第一項第一款之規定變
    更起訴法條為刑法第三百二十二條之常業竊罪，經核起訴之社會基本事實並無不
    同，本院自應准予變更。另檢察官移併辦及被告自白之犯罪事實編號（一）、（
  四）、（六）至（二十）號，雖未據察官起訴，然與起訴有罪部分屬實質上一罪
    ，本院自得一併審究。又被告就犯罪事實（二）、（三）與廖佳文，就犯罪事實
    （五）與佳文、游宏男，就犯罪事實（七）、（八）、（十）、（十一）與鍾秉
    諺間，分別有犯意聯絡及行為分擔，分別為共同正犯。再被告曾於八十八年四月
    間，因偽造文書案件，經本院於八十八年九月二日判處有期徒刑五月確定，嗣與
    前案違反肅清煙毒條例案件，撤銷假釋執行殘刑有期徒刑一年九月十四日，接續
    執行後，於九十一年七月一日執行完畢，有臺灣高等法院被告全國前案紀錄表、
    臺灣彰化地方法院檢察署刑案資料查註紀錄表各一份在卷可按，其受有期徒刑之
    執行完畢後，五年內再犯本件有期徒刑以上之罪，為累犯，應依刑法第四十七條
    之規定，加重其刑。爰審酌被告有多次前科之素行，於遭警移送檢察官偵訊後，
    仍在檢察署候訊室竊取他案犯罪嫌疑人之物品，且經警多次查獲仍繼續行竊，顯
    無悔悟之意，及其犯罪動機、目的、手段，所生危害，行竊之次數，犯後坦承犯
    行之態度等一切情狀，量處如主文所示之刑，以示懲處。又被告係以犯竊盜罪為
    常業，且有竊盜前科，雖已執行完畢，惟被告於本件為警多次查獲後，仍繼續行
    竊，其徒刑之執行顯不足對之產生矯正其惡性之效果，爰併依竊盜犯贓物犯保安
    處分條例第三條第一項第二款規定，諭知於刑之執行前令入勞動場所強制工作三
    年，以資矯治。
據上論斷，應依刑事訴訟法第二百九十九條第一項前段、第三百條，刑法第二十八條
、第三百二十二條、第四十七條，竊盜犯贓物犯保安處分條例第三條第一項第二款，
判決如主文。
本案經檢察官林裕斌到庭執行職務。
中      華      民      國      九十三      年      十    月    十四    日
                                臺灣彰化地方法院刑事第一庭
                                    法      官  陳  秋  錦
右正本證明與原本無異。
如不服本判決，應於判決送達後十日內，向本院提出上訴狀（須附繕本）。
告訴人或被害人對於判決如有不服具備理由請求檢察官上訴者，其上訴期間之計算係
以檢察官收受判決正本之日期為準。
                                    法院書記官  張  木  松
中      華      民      國      九十三      年      十    月    十四    日
刑法第三百二十二條
以犯竊盜罪為常業者，處一年以上七年以下有期徒刑。
